【裁判字號】    92,上易,881
【裁判日期】    921202
【裁判案由】    侵權行為損害賠償
【裁判全文】
臺灣高等法院民事判決                            九十二年度上易字第八八一號
      上  訴  人  甲○原判決.
      訴訟代理人  陳殷朔律師
      被上訴  人  乙○○
      被上訴  人  基隆汽車客運股份有限公司
      法定代理人  呂奇峰
      訴訟代理人  林明珠律師
右當事人間請求侵權行為損害賠償事件，上訴人對於中華民國九十二年七月三十一日
臺灣板橋地方法院九十一年訴字第二二二四號第一審判決，提起上訴，本院於中華民
國九十二年十一月十八日言詞辯論終結，判決如下：
    主      文
原判決關於駁回上訴人後開第二項之訴部分，並訴訟費用（除確定部分外）之裁判廢
棄。
被上訴人應連帶再給付上訴人新台幣柒萬陸仟貳佰伍拾玖元及自九十年十一月七日起
，至清償日止，按週年利率百分之五計算之利息。
其餘上訴駁回。
第一（除確定部分外）、二審訴訟費用，由被上訴人連帶負擔六分之一，餘由上訴人
負擔。
    事      實
甲、上訴人方面：
一、聲明：
  (一)原判決不利於上訴人部分廢棄。
  (二)右廢棄部分，被上訴人應再連帶給付上訴人新台幣（下同）六十六萬九千四百三
    十三元及自民國九十年十一月七日至清償曰止，按週年利率百之五計算之利息。
  (三)第一、二審訴訟費用由被上訴人負擔。
二、陳述：除與原判決記載相同者，茲引用之外，補稱略以：
  (一)關於工作損失部分：
    上訴人尚可請求被上訴人再給付十一萬九千六百六十四元，算法如后：３６９４
    ４（每月平均所得）－１４７８４（每月基本工資）＝２２１６０（每月平均業
    績獎金）。１６（請假總天數）÷３０×２２１６０（每月平均業績獎金）＝１
    １９６６４（受傷請假期間不能工作之損失）。爰上訴人將原請求之二十四萬零
    一百三十七元，縮減為十一萬九十六百六十四元。
  (二)關於減少勞動能力損失部分：
    勞工保險費給付標準表障害項目第一百四十七項，殘廢等級第十三級，依勞保局
    所編訂各殘肢等級喪失或減少勞動能力比率表所示，第十三級殘廢之減少勞動能
    力程度為百分之二十七點０七，年損失為十萬二千二百七十六元，上訴人三十六
    年八月二日出生，於車禍發生時年齡滿五十二歲，至六十歲退休，尚有八年，其
    殘害總計八十一萬八十二百０九元，按霍夫曼計算法扣除中間利息，所得金額為
    五十八萬四千四百八十五元。
  (三)精神慰撫金部分：
    精神上所受打擊豈能以區區四十萬元即弭補上訴人所受之損害，反觀被上訴人基
    隆汽車客運公司屬有資力之財團，故精神慰撫金應以六十萬元較為適當。
  (四)上訴人係騎機車，並無違反交通規則，然客運公司司機乙○○是於急速往右迸停
    靠時，擦撞到上訴人機車之左側，上訴人應無過失可言。即使有過失，其所負擔
    之責任應要比對造少，至多只要負擔三分之一之責任。
 (五)若以三分之一計算，上訴人所應負擔之過失責任，則被上訴人應再給付上訴人六
   十六萬九千四百三十三元。
三、證據：援用原審所提證據。
乙、被上訴人方面：
一、聲明：
  (一)上訴駁回。
  (二)第二審訴訟費用由上訴人負擔。
二、陳述：除與原判決記載相同者，茲引用之外，補稱略以：
  (一)上訴人係因機車未保持安全間隔，擦撞到被上訴人公司大客車後摔倒，被上訴人
    乙○○應無過失。
  (二)關於工作損失部分：
  １原判決以上訴人於受傷請假期間，每個月仍有一四、七八四元之法定基本工資，
    及在請假期間仍有從事招攬保險工作，並因而獲致業績獎金，而不准上訴人請求
    受傷期間之工作損失，並無不合。
  ２上訴人主張其年收入為四四三、三三○元，每月平均收入三六、九四四元，扣除
    基本工資一四、七八四元，每月所遺二二、一六○元即為每月平均業績獎金，即
    其受傷期間之每月工作損失云云，按上訴人所主張之業績獎金，其發生時間、數
    額均不確定，而屬機會所得，並非其請假期間喪失勞動能力之工作所得，故其請
    求賠償，顯無理由。
  (三)關於減少勞動能力損失部分：
    上訴人縱走路較為不便，亦屬外出走路不便之問題，其招攬保險業務之機會並未
    隨著減少，故其並無減少勞動能力。縱認其勞動能力有所減少，其主張依勞保局
    所編訂各殘廢等級喪失或減少勞動能力比率表所示，第十三級殘廢之減少勞動能
    力程度為百分之二十七點○七云云，亦無理由。
  (四)慰撫金部分：
    被上訴人乙○○為一名司機，教育程度不高，月入僅三萬元許；被上訴人公司近
    年來因受經濟不景氣影響所致，營運狀況並不理想，僅九十一年度即虧損四四三
    萬餘元，實無資力負擔鉅額賠償。
  (五)關於過失比例問題：
    原審認定上訴人應分擔二分之一過失，已屬偏低，故其主張只需負擔三分之一責
    任，自無足採。
  (六)關於強制汽車責任保險金抵扣部分：
    按「（強制汽車責任保險之）保險人依本法（強制汽車責任保險法）規定給付之
    保險金，視為加害人或被保險人損害賠償金額之一部分；加害人或被保險人受賠
    償請求時，得扣除之」，強制汽車責任保險法第三十條定有明文。上訴人已領取
    強制汽車責任保險金九三、二五○元，被上訴人主張就上開金額予以扣除。
三、證據：除援用原審所提證據外，補提：著作、勞工保險殘廢給付標準表節本、台
    灣高等法院高雄分院八十六年度上更(一)字第一五五號判決、台灣台南地方法院八
    十五年度訴字第一○○九號判決、損益表等影本為證。
丙、被上訴人乙○○未於言詞辯論期日到場，亦未提出書狀為任何聲明或陳述。
    理    由
一、本件被上訴人乙○○經合法通知，未於言詞辯論期日到場，核無民事訴訟法第三
    百八十六條所列各款情形，爰依上訴人之聲請，由其一造辯論而為判決。
二、上訴人主張：被上訴人乙○○係被上訴人基隆客運公司所僱用之司機，於八十八
    年十二月十日下午五時十五分許，駕駛被上訴人公司車號ＦＪ─六四一號營業大
    客車，沿臺北縣板橋市○○路○段，由北往南行駛，途經板橋市○○路○段與陽
    明街交岔路口，即文化路一段三六九號前，欲停靠前方公車站牌上下乘客時，而
    與同車道右後側由上訴人騎乘車號ＴＭＶ─六七０號輕型機車發生擦撞，致上訴
    人機車左側因受營業大客車右後方擦撞而人車倒地，受有左膝前十字形韌帶破裂
    之身體傷害，爰依侵權行為的損害賠償之法律關係，請求被上訴人應連帶給付上
    訴人一百四十二萬四千六百二十二元及自起訴狀繕本送達翌日起算之法定遲延利
    息等語（原審判決命被上訴人應連帶給付上訴人二十萬元及自九十年十一月七日
    起算之法定遲延利息，駁回其餘之訴；上訴人就其敗訴中之六十六萬九千四百三
    十三元部分，提起上訴，其餘部分已確定）。
三、被上訴人基隆客運公司則以：本次車禍係因上訴人之機車未保持安全間隔，擦撞
    到被上訴人公司大客車後摔倒，被上訴人乙○○應無過失。且受傷請假期間，每
    個月仍有一四、七八四元之法定基本工資，上訴人所主張之業績獎金，屬機會所
    得，並非其請假期間喪失勞動能力之工作所得。上訴人招攬保險業務之機會並未
    隨著減少，故其並無減少勞動能力。而被上訴人乙○○為一名司機，月入僅三萬
    元許；被上訴人公司近年虧損四百四十三萬餘元，實無資力負擔鉅額精神賠償。
    原審認定上訴人應分擔二分之一過失，已屬偏低，其主張只需負擔三分之一責任
    ，自無足採。上訴人已領取強制汽車責任保險金九三、二五○元，被上訴人主張
    就上開金額予以扣除等語，資為抗辯。
四、上訴人主張被上訴人乙○○係被上訴人公司所僱用之司機，於八十八年十二月十
    日下午五時十五分許，駕駛被上訴人公司所有車號ＦＪ─六四一號營業大客車，
    沿臺北縣板橋市○○路○段，由北往南行駛，途經板橋市○○路○段與陽明街交
    岔路口，即文化路一段三六九號前，欲停靠前方公車站牌上下乘客時，而與同車
    道右後側由上訴人騎乘車號ＴＭＶ─六七０號輕型機車發生擦撞，上訴人因而人
    車倒地，受有左膝前十字形韌帶破裂之身體傷害等情，為被上訴人公司所不爭，
    並有上訴人提出之勞工保險殘廢診斷書影本二件，在卷可按（見原審卷第四三、
    四四頁），且被上訴人乙○○因本件車禍，涉有業務過失傷害罪名，亦經原法院
    刑事庭判決被上訴人乙○○拘役五十日確定在案（九十年度交易字第五Ｏ六號）
    ，有該刑事判決可稽（見原審卷第五至八頁），並有原法院九十年度交易字第五
    Ｏ六號過失傷害交通事件卷影本，附卷可稽，堪信上訴人之主張為真實。
五、被上訴人公司雖辯稱：係上訴人因為機車擁擠自己不小心擦撞到伊大客車後摔倒
    云云。然查上訴人於刑事案件指稱：伊於八十八年十二月十日下午五時十五分許
    ，騎乘車號ＴＭＶ─六七０號輕型機車．．．，被上訴人營業大客車要靠站，車
    偏向車道，大客車右後輪撞到伊機車後座，致伊摔倒，．．．。證人即現場處理
    員警田東文亦證稱：至肇事現場時公車停在外側慢車道上，連公車左側車輪均在
    慢車道內，公車停的方向是直的，現場沒有明顯撞擊痕跡，當時係下班時間，伊
    到現場時告訴人及機車已移至路邊人行道上，告訴人當場說被上訴人公車要靠站
    時碰到她等語。而依被上訴人公司肇事當日車號ＦＪ─六四一號營業大客車之行
    車紀錄資料所示，該車當日下午五時十分至二十分之間之車速約在十至二十公里
    左右，顯見車禍發生時該營業大客車並非完全處於靜止狀態，而係緩速前進中。
    再依員警測繪之道路交通事故調查報告所示，員警測量係以路邊人行道上之路燈
    為基準點，肇事後被上訴人營業大客車車頭距人行道路燈四．四公尺，車尾距人
    行道路燈延伸線三．四公尺，外側慢車道五．五公尺，營業大客車車寬二．二五
    公尺，車長七．八公尺，若肇事地點慢車道前後等寬，則被上訴人營業大客車所
    停方向應非直線，車頭應向左偏，且車身右側與路邊之距離加上大客車本身寬度
    ，應會跨越至中間快車道，是偵查卷內員警所繪現場圖顯然並不完全正確。經原
    法院刑事庭函請台北縣警察局海山分局重新依現場相關位置及距離繪製現場圖之
    結果，營業大客車車寬為二．四公尺，車長一一．八公尺，人行道邊緣量至車頭
    為三．二公尺，車尾量至人行道邊緣為三．一公尺，車頭前方慢車道寬五．七公
    尺，車尾慢車道寬五．二公尺，有該分局九十一年一月六日海警刑字第三四六七
    九號函所附道路交通事故調查報告表附於上開刑事卷可參。再經原法院刑事庭於
    九十一年三月二十六日下午三時許至肇事現場履勘並實地丈量相對位置與距離之
    結果，被上訴人營業大客車車頭寬二．三八公尺，車尾寬二．四公尺，車長一一
    ．七五公尺，車頭所停位置慢車道寬度（即人行道邊緣量至快慢車道間白實線）
    為五．六五公尺，車尾位置慢車道寬度五．六公尺，而路燈中心點距人行道邊緣
    為０．四二公尺（因員警前後所繪現場圖，前者以路燈為基準點，後者以人行道
    邊緣為基準）。依員警重繪之現場圖及原法院刑事庭現場丈量比對結果，肇事後
    營業大客車位置尚未跨越至快車道，然車頭與車尾與路邊仍非等距，顯示車頭仍
    有略向左偏之情形。再上訴人跨騎在車號ＴＭＶ─六七０號輕型機車上時，機車
    尾燈下緣距地面高度為０．四七公尺，機車座墊高度距地面０．七公尺，機車車
    頭把手距地面０．九公尺，車頭左右後視鏡間距離０．七五公尺，被上訴人公車
    右後輪高一．０二公尺，輪弧直徑一．一公尺，亦足見上訴人跨騎機車時，其肩
    部約與被上訴人公車車輪等高，有原法院刑事庭現場模擬所拍攝之照片可參。足
    見本件被上訴人乙○○駕駛營業大客車行至肇事地點竟疏於注意，於緩速前進將
    停且車身略向左偏之際，適有同車道右後側由上訴人騎乘輕型機車行至該處，雙
    方均疏未注意保持安全間隔，致機車左側遭營業大客車右後車輪擦碰肇事，至為
    明顯，並有該刑事判決（見原審卷第五至八頁），及原法院九十年度交易字第五
    Ｏ六號過失傷害交通事件卷影本，附卷可稽。是本件車禍係被上訴人駕駛營業大
    客車行至肇事地點向左偏時未注意右側上訴人之機車，致右後車輪擦碰上訴人機
    車；而上訴人騎乘機車未與被上訴人車身保持適當間隔，致與被上訴人公車右後
    輪擦碰，應均係本件肇事之原因。再被上訴人之過失行為與上訴人所受上揭傷害
    間，顯有相當因果關係，且本院並審酌上揭情狀及兩造過失之程度，認本件車禍
    兩造應分擔之過失比例應各為二分之一。兩造各自均否認其有過失；上訴人並認
    其縱使有過失，亦以三分之一為適當云云，均無可取。
六、按不法侵害他人之身體或健康者，對於被害人因此喪失或減少勞動能力或增加生
    活上之需要時，應負損害賠償責任；不法侵害他人之身體、健康、名譽、自由、
    信用、隱私、貞操，或不法侵害其他人格法益而情節重大者，被害人雖非財產上
    之損害，亦得請求賠償相當之金額；又受僱人因執行職務，不法侵害他人之權利
    者，由僱用人與行為人連帶負損害賠償責任。但選任受僱人及監督其職務之執行
    ，已盡相當之注意或縱加以相當之注意而仍不免發生損害者，僱用人不負賠償責
    任。民法第一百九十三條第一項、第一百九十五條第一項前段、第一百八十八條
    第一項分別定有明文。本件被上訴人公司係被上訴人乙○○之僱用人，為被上訴
    人公司所不爭，又未能舉證證明已盡其選任及監督注意義務，則被上訴人公司就
    其受僱人即被上訴人乙○○因執行職務不法侵害上訴人之身體，使上訴人受有左
    膝前十字形韌帶破裂之身體傷害，自應負連帶賠償責任。茲就上訴人據以請求被
    上訴人賠償之項目及金額審酌如下：
  (一)工作損失十一萬九千六百六十四元部分：
    １按被害人因身體健康被侵害而喪失勞動能力所受之損害，其金額應就被害人受
    侵害前之身體健康狀態、教育程度、專門技能、社會經驗等方面酌定之，不能以
    一時一地之工作收入為準（最高法院六十三年台上字第一三九四號判例參照）。
    ２上訴人主張其任職於國泰人壽公司，八十八年十二月十日為被上訴人乙○○所
    駕駛之汽車撞傷後開始請假，迄八十九年六月二十五日銷假上班，上訴人於國泰
    人壽公司之年收入為四十四萬三千三百三十元，每月平均收入為三萬六千九百四
    十四元，上訴人因傷而無法工作之期間為六個月半，因此減少之金額總共二十四
    萬零一百三十七元等情，固據其提出各類所得扣繳暨免扣繳憑單影本二件、出勤
    紀錄查詢影本一份為據。
    ３原審依上訴人聲請向國泰人壽公司查詢結果，上訴人係在國泰人壽公司擔任外
    務股長職務，於八十八年十二月十日至八十九五月二十日止，共計請假一百六十
    二日，惟其自上揭請假之日前後六個月，連同上開請假之期間，每月仍有工作所
    得，並未因請假而未敘薪，最低每月仍有一萬四千七百八十四元，最高每月有十
    一萬六千四百八十元，並稱上訴人各工作月所得並非固定，係依招攬保險多寡而
    定，惟若不足法定基本工資時，該公司依法補足一四、七八四元（該公司採一年
    十三工作月制，每月工作月基本薪資依一五八四○乘以十三分之十二等於一四七
    八四核算），八十八年十月十二日發薪日上訴人因保險承攬業績較佳（計招攬五
    件保險新契約）所得較高，當月總所得為一一六、四八○元等情，有國泰人壽公
    司九十二年一月十三日國壽字第九二○一○二○四函及九十二年五月二十九日國
    壽字第二○五○四四七號函二紙在卷可按。
    ４查上訴人之每月工作所得既係以法定基本工資為基準，再依所招攬保險契約之
    業績獎金以核計所得，而依上開國泰人壽公司函覆之上訴人車禍未請假前之八十
    八年八月及九月其工作所得，亦為領取一四、七八四元之法定基本工資，且於請
    假期間除仍續領上開法定基本工資之薪資外，亦於八十九年二月及四月分別具領
    一八、六○三元及一五、二○七元之薪資，且於請假期滿後仍續領取一四、七八
    四元之法定基本工資，足見上訴人於上開請假期間仍有工作薪資所得，其通常之
    勞動能力所得並未喪失或減少。至於業績獎金，則視其招攬新保險契約而定，乃
    係機會所得，揆諸前揭說明，上訴人減縮請求被上訴人連帶給付工作損失十一萬
    九十六百六十四元云云，不能准許。
  (二)減少勞動能力損失五十八萬四千四百八十五元部分：
    １上訴人主張其傷勢最嚴重之部位為左膝關節處，經手術換人工韌帶後，其屈伸
    度僅有八十度，顯然已符合勞工保險費給付標準表障害項目第一百四十七項，殘
    廢等級為第十三級，上訴人減少勞動能力之程度為百分之二十三點Ｏ七，年損害
    為十萬二千二百七十六元，上訴人於三十六年八月二日生，於車禍發生時年滿五
    十二歲，至六十歲退休，尚有八年，其殘害損害總計八十一萬八千二百零九元，
    按霍夫曼計算法扣除中間利息，爰請求賠償五十八萬四千四百八十五元云云。
    ２經查上訴人固受有上開手術更換人工韌帶，其屈伸度僅有八十度之殘障事實，
    已據提出勞工保險殘廢診斷書一紙為證，並為被上訴人公司所不爭，而所謂減少
    勞動能力，乃指職業上工作能力一部之滅失而言。故審核被害人減少勞動能力之
    程度時，自應斟酌被害人之職業、智能、年齡、身體或健康狀態等各種因素。本
    件上訴人車禍受傷情形，符合勞工保險殘廢給付標準表第十三級之殘廢標準，而
    上訴人係國泰人壽公司外務股長職務，有國泰人壽公司九十二年一月十三日國壽
    字第九二○一○二○四函及九十二年五月二十九日國壽字第二○五○四四七號函
    ，在卷可按。再依診斷書所載上訴人之左膝關節處，經手術換成人工韌帶後，其
    屆伸度僅有八十度，自影響其外務工作之能力，上訴人主張減少勞動能力程度為
    百分之二十七點０七，非無可取。
    ３按身體或健康受侵害，而減少勞動能力者，其減少及殘存勞動能力之價值，不
    能以現有之收入為準，蓋現有收入每因特殊因素之存在而與實際所餘勞動能力不
    能相符，現有收入高者，一旦喪失其職位，未必能自他處獲得同一待遇，故所謂
    減少及殘存勞動能力之價值，應以其能力在通常情形下可能取得之收入為標準（
    最高法院六十一年台上字第一九八七號判例參照）。而基本工資為任何人在通常
    情形下可能取得之收入，以之為計算標準尚為適當，上訴人主張以其年損害為十
    萬二千二百七十六元為計算標準云云，自無可採。
    ４按現行每月法定基本工資為一萬五千八百四十元，一年為十九萬零八十元（１
    ５８４０元×１２月＝１９００８０元）。是其一年減少勞動能力百分之二十七
    點０七之損害金額應為五萬一千四百五十五元（１９００８０元×０、２７０７
    ＝５１４５５元，四捨五入，下同）。再上訴人主張其為三十六年八月二日出生
    ，於車禍發生時（八十八年十二月十日）年齡為五十二歲七個月又十三日，至六
    十歲退休，尚有八年等語，故霍夫曼係數為６、00000000。從而，上訴
    人請求減少勞動能力所受損害金額，依霍夫曼計算扣除中間利息後為三十三萬九
    千零一十八元（５１４５５元×６、00000000＝３３９０１８元），應
    予准許。逾此部分之請求，為無理由，應予駁回。
  (三)精神慰撫金六十萬元部分：查本件上訴人受有上開肢體障害，對其行動、生理及
    心理勢將造成精神上痛苦，而上訴人主張其為高職畢業，已據其提出被上訴人所
    不爭之畢業證書可按，現擔任人壽保險公司外務股長，月薪約五萬餘元；另被上
    訴人乙○○原係被上訴人公車司機，月薪三萬多元，被上訴人公司則以經營客運
    為業，業績不佳等情。原審乃審酌兩造上開之身分、地位、經濟狀況、被上訴人
    基隆客運公司之資力等一切情狀，認上訴人請求六十萬元之慰撫金，尚屬過高，
    應予核減為四十萬元，方為允適，逾此部分之請求，予以駁回，核無違誤。上訴
    人請求被上訴人應再連帶給付二十萬元云云，即無可取。
  (四)從而，上訴人因本件車禍所受之損害金額應為七十三萬九千零一十八元（４００
    ０００＋３３９０１８＝７３９０１８元）。
七、再按損害之發生或擴大，被害人與有過失者，法院得減輕賠償金額或免除之，民
    法第二百十七條第一項定有明文。此項規定之目的，在謀求加害人與被害人間之
    公平，故在裁判上法院得以職權減輕或免除之（最高法院八十五年台上字第一七
    五六號判例參照）。本件上訴人於車禍之發生，因上訴人騎乘機車未與公車之車
    身保持適當間隔，致與公車右後輪擦碰，亦與有過失，上訴人並應分擔二分之一
    過失責任，有如前述，被上訴人公司抗辯過失相抵，請減輕其賠償金額，洵屬正
    當，且其抗辯效力及於連帶債務人全體，故核減被上訴人之賠償金額二分之一，
    上訴人得請求損害之金額為三十六萬九千五百零九元（７３９０１８÷２＝３６
    ９５０９元）。末查上訴人業經領取強制汽車責任險理賠金九萬三千二百五十元
    ，為上訴人所不爭，被上訴人公司請求依法扣抵，應予准許。從而，上訴人得請
    求被上訴人連帶給付損害之金額，因扣抵理賠金後應為二十七萬六千二百五十九
    元（000000－00000＝２７６２５９元），是上訴人請求被上訴人應
    連帶再給付上訴人七萬六千二百五十九元（原判決已命被上訴人應連帶給付二十
    萬元）及利息，應予准許。
八、綜上所述，上訴人本於侵權行為的損害賠償之法律關係，請求上訴人給付陸拾陸
    萬玖仟肆佰拾元，及自民國九十年十一月七日起，至清償日止，按週年利率
    百分之五計算之利息，於柒萬陸仟貳佰伍拾玖元及自九十年十一月七日起算之法
    定遲延利息部分，為有理由，應予准許。逾此所為請求，為無理由，應予駁回。
    原審就上開應准許部分，為上訴敗訴之判決，尚有未洽，上訴意旨求予廢棄改判
    ，為有理由，爰由本院予以廢棄改判如主文第二項所示。至於上訴人之請求不應
    准許部分，原判決為上訴人敗訴之判決，經核於法並無不合，上訴意旨求予廢棄
    改判，為無理由，應駁回其上訴。
九、本件事證已臻明確，兩造其餘陳述及攻擊防禦方法，經審酌核與判決結果不生影
    響，不再一一論述，附此敘明。
據上論結，本件上訴為一部有理由，一部無理由，依民事訴訟法第四百五十條、第四
百四十九條第一項、第四百六十三條、第三百八十五條第一項、第七十九條但書、第
八十五條第二項，判決如主文。
中      華      民      國    九十二    年    十二    月      二        日
                                民事第十一庭
                                    審判長法  官  吳  景  源
                                          法  官  鄭  純  惠
                                          法  官  連  正  義
右正本係照原本作成。
不得上訴。
中      華      民      國    九十二    年     十二     月      三      日
                                          書記官  張  永  中


司法院資訊處製作；財團法人民間司法改革基金會備份。
